【裁判字號】    89,上易,851
【裁判日期】    890614
【裁判案由】    傷害
【裁判全文】
臺灣高等法院高雄分院刑事判決    八十九年度上易字第八五一號
    上訴人
    即被告  甲○○
右上訴人因傷害案件，不服臺灣高雄地方法院八十八年度易字第三五七四號中華民國
八十九年一月三十一日第一審判決（起訴案號：臺灣高雄地方法院檢察署八十八年度
偵緝字第一０八四號），提起上訴，本院判決如左：
      主      文
上訴駁回。
      事實及理由
一、本案經本院審理結果，認第一審判決認事用法及量刑均無不當，應予維持，並引
    用如附件第一審判決書記載之事實、證據及理由。
二、被告上訴仍執陳詞，否認有毀損及傷害之犯行，辯稱其反而是被告訴人乙○○夥
    同周堉文和四、五個人圍毆云云，然查被告確有毀損、傷害犯行及其辯解，已據
    原審於判決理由詳予論，並一一予以指駁，是原審論處被告罪刑洵無不合，被
    告上訴非有理由，應予駁回。
三、據上論斷，應依刑事訴訟法第三百六十八條、第三百七十三條，判決如主文。
本案經檢察官朱文彬到庭執行職務。
中    華    民    國     八十九     年       六       月     十四   日
                              臺灣高等法院高雄分院刑事第四庭
                                  審判長法官  莊  鎮
                                        法官  陳啟造
                                        法官  陳吉雄
右正本證明與原本無異。
不得上訴。
                                      書記官  沈有進
中    華    民    國     八十九     年       六       月    十六    日
                                                                    Ｄ
附件：
臺灣高雄地方法院刑事判決                        八十八年度易字第三五七四號
    公  訴  人  臺灣高雄地方法院檢察署檢察官
    被      告  甲○○  男七十三歲（民國○○年○月○○○日生）
                        住高雄市前金區○○○路四七七巷六號二樓
                        身分證統一編號：Ｅ一二一三七七號
右列被告因傷害案件，經檢察官提起公訴（八十八年度偵緝字第一０八四號），本院
判決如左：
    主  文
甲○○傷害人之身體，處有期徒刑伍月，如易科罰金，以參佰元折算壹日。
    事  實
一、甲○○於民國八十八年二月二十四日上午十時三十分許（起訴書誤載為當日下午
    五時），騎乘機車至高雄市苓雅區○○○路二四九號前，因將機車停放在上址二
    四九號與二五一號間之人行道上，而與乙○○發生爭執，竟基於傷害、毀損等犯
    意，以手扯下乙○○所結領帶，使該領帶斷裂無法使用，乙○○亦跌倒於地，並
    對之施以拳打腳踢，致乙○○受有左眼眶瘀腫併擦傷４Ｘ４公分、右手第五手指
    瘀腫２Ｘ１公分、左眼眶下瘀腫５Ｘ３公分，及左下肢二處擦傷各２Ｘ１、２Ｘ
    ２公分等傷害。
二、案經乙○○訴請臺灣高雄地方法院檢察署檢察官偵查起訴。
    理  由
一、訊據被告甲○○固不否認於右揭時地，與乙○○發生爭執之事實不諱，惟矢口否
    認有何傷害犯行，辯稱：伊沒有打乙○○，反而是乙○○夥同周羅堉文和四、五
    個人，拿鋸刀、海灘椅等物毆打伊云云。經查，右揭事實，業據告訴人乙○○到
    庭指訴綦詳，核與目擊證人周羅堉文於本院審理中證稱：甲○○拉扯乙○○領帶
    打下去，再踢他兩腳等語，證人黃怡惠在臺灣高雄地方法院檢察署八十八年度偵
    字第一六九七八號被告告訴乙○○傷害案件中證稱：伊看見甲○○拉住乙○○之
    領帶拖在地上，用腳踢，伊看到乙○○耳朵一直流血等語，及證人王瓊英在本院
    八十八年度自字第四四四號另案審理被告自訴乙○○、周羅堉文傷害案件中，證
    稱：伊看見甲○○動手打乙○○，致前額及耳朵流血，伊看見甲○○先動手打人
    ，將乙○○領帶扯斷等語相符。即被告於另案聲請傳喚之證人蘇崑成亦於檢察官
    偵查中陳稱：甲○○是不小心迴到乙○○，不是故意等語（八十八年度偵字第一
    六九七八號卷第十八頁）。證人黃怡惠、王瓊英且係隔鄰漢神百貨、大統百貨公
    司職員，與雙方均無關係，並無挾怨誣攀之慮，所述又無瑕疵，自足採信。而告
    訴人之領帶遭被告扯斷，並遭被告毆打，受有如事實欄所示之傷害，亦有毀損領
    帶之照片二幀、驗傷單二紙附於偵查卷可稽。再者，被告於本院審理時，先辯稱
    ：伊沒有打乙○○，是乙○○和四、五個人一起打伊，乙○○的傷伊不知道如何
    來的云云，嗣則改稱：是乙○○打伊時不小心，自己跌倒的云云，另以書狀陳稱
    ：周羅堉文拿鋸刀，另一男子手持海灘椅，共約三、四人圍毆伊云云（八十八年
    十月二十五日答辯狀），其在檢察官另案偵訊時（八十八年度偵字第一六九七八
    號），又稱：伊與周羅堉文為了停車問題而爭執，周羅堉文先持椅子打伊，伊兒
    子把乙○○叫出來後，周羅堉文打伊，伊把椅子拉過來時，不小心把乙○○拉倒
    在地上，乙○○（倒地後）打我臉及臂部云云，其供詞先後不一，已難遽信，且
    告訴人倒地後，如何毆擊站立中之被告臉部？又被告如遭告訴人夥同四人毆打，
    躲避尚且不及，竟有餘裕扶起跌倒之告訴人，亦與常情有違；況被告所受傷害係
    在右下臂四×二公分瘀傷、右手背一×一公分瘀傷、左拇指一×一公分瘀傷、左
    無名指擦傷○．五×○．五公分等處，有其提出之驗傷單一紙可佐，臉上既無傷
    痕，亦無受有如鋸子之類銳器所造成之切割傷。是其所辯：遭告訴人夥同他人拿
    鋸刀打伊，告訴人打伊臉云云，自不可信。至證人即被告之子呂宗宜固於本院審
    理時先證稱：乙○○因撲空而摔倒，伊扶乙○○起來云云，然其隨後改稱：是伊
    父親扶乙○○起來云云（本院八十八年十月二十五日、八十九年一月二十四日筆
    錄），所述不一，且父親遭人圍毆，其子不思排解，竟先扶起跌倒之加害人，亦
    難想像，顯係基於親誼，故為迴護之詞，不足憑信。綜上所述，本件事證明確，
    被告所辯無非卸責之詞，不足採信，犯行堪以認定。
二、核被告甲○○所為，係犯刑法第二百七十七條第一項之傷害罪、第三百五十四條
    之毀損罪。所犯二罪間有方法結果之牽連關係，依刑法第五十五條從一重之傷害
    罪處斷。爰審酌被告尚無前科，有本院被告全國前案紀錄表附卷可稽，素行尚佳
    ，其犯罪之動機、手段、為民國○○年○月○○○日出生，已七十餘歲，且犯後
    態度尚佳，惟其退休前身為警察，知法犯法，且至今並未與告訴人達成和解，及
    告訴人所受傷勢等一切情狀，量處如主文所示之刑，並諭知易科罰金之折算標準
    ，以資懲儆。
據上論斷，應依刑事訴訟法第二百九十九條第一項前段，刑法第二百七十七條第一項
、第三百五十四條、第五十五條、第四十一條，罰金罰鍰提高標準條例第一條前段、
第二條，判決如主文。
本案經檢察官何景東到庭執行職務。
中    華    民    國     八十九     年       一      月       三十一    日
                                  臺灣高雄地方法院刑事第三庭
                                      法  官  陳  彥  宏
右正本證明與原本無異。
如不服本判決，應於判決送達後十日內，向本院提出上訴狀。
                                      書記官  林  宜  正
中    華    民    國      八十九      年      二      月      三      日
附錄論罪科刑法條：
刑法第二百七十七條第一項
傷害人之身體或健康者，處三年以下有期徒刑，拘役或一千元以下罰金。
刑法第三百五十四條
毀棄、損壞前二條以外之他人之物或致令不堪用，足以生損害於公眾或他人者，處二
年以下有期徒刑、拘役或五百元以下罰金。


司法院資訊處製作；財團法人民間司法改革基金會備份。
